# 请教陈版主关于上市公司资产重组收益确认问题

提问人：fsitong 时间：2014-06-18 14:24:27
请教陈版主，某A股上市公司，资产重组出售子公司给第一大股东的母公司，相关股权转让手续会在20x1年完成，但对价仅有部分在20x1年支付，剩余部分会在20X2年支付，相关收益是否可以全额计入20x1年？
个人认为，根据责权发生制，资产已经转移，相应收益可以确认，但是不知道上交所是否有额外的关于上市公司资产重组的规定，对对价支付比例有额外要求，根据目前的了解，有一种说法是要在20X1年支付60%，想确认一下该种说法是否正确，以及依据是什么，多谢！

回答人：chenyiwei
股权转让损益的确认条件，通常理解为反向运用企业合并准则应用指南所规定的购买日／合并日判断五项条件，即以丧失控制权（不再能够决定被投资企业的财务和经营政策并据此获得经济利益或承担风险）为标志。对款项支付，没有硬性的比例要求，但要求对未付部分提供有效的资金来源或担保（不允许以所转让的标的股份作为担保）。 另外还需要注意的是：由于你的案例中受让方是第一大股东的母公司，故应当尽量争取在年前将款项全部支付完毕，否则年末将出现关联方资金占用，从而导致监管的合规性风险。另外必须有充分证据证明该关联交易定价的公允性和程序的规范性。